臺灣臺北地方法院刑事判決　　　　　　　　　　　　　九十年度易字第一九一六號
　　公　訴　人　臺灣臺北地方法院檢察署檢察官
　　被　　　告　甲○○
右列被告因竊盜案件，經檢察官聲請以簡易判決處刑（九十年度偵字第一九五五五號
），本院認不宜以簡易判決處刑並適用通常程序審判，判決如左：
    主    文
甲○○毀越安全設備竊盜，處有期徒刑壹年陸月，緩刑伍年。
    事    實
一、甲○○意圖為自己不法之所有，於民國九十年一月十六日下午一至二時許左右（
    聲請簡易判決處刑書誤載為一月十日下午三時許，經公訴檢察官當庭更正為九十
    年一月十六日下午一時至二時許左右），至台北縣新店市○○路六號二樓，趁屋
    主丙○○不在之際，自公共樓梯窗戶攀爬越入前開房屋之陽台，順手取陽台上之
    小花盆將落地門窗擊破毀壞（簡易判決處刑書漏未述及自公共樓梯攀爬至陽台，
    再打破落地窗之事實，經公訴檢察官補充更正）再進入屋內竊取丙○○所有之美
    金二百二十元、日幣六千元、黃金十兩、鑽戒一只及部分玉器，總價值合計約新
    台幣（下同）四十萬元，嗣丙○○之子乙○○返回上址後發現上情。
二、案經台北縣警察局新店分局報請台灣台北地方法院檢察署檢察官偵查聲請簡易判
    決處刑，經本院簡易庭認為不宜以簡易判決處刑，改依通常程序審理。
    理    由
一、訊據被告甲○○固不否認有於右揭時地，毀越被害人丙○○落地門窗之安全設備
    ，進入屋內竊盜之事實，惟否認有竊得美金及日幣，辯稱貨幣部分僅竊得人民幣
    七十元云云。惟查，被害人丙○○失竊之財物數量及明細，業據證人即被害人丙○○之子乙○○於警訊及本院審理時證述明確，而證人乙○○於本院審理時，尚
    且代被告向本院求處寬刑，衡諸常情，應無虛捏失竊財物數量及明細之必要，故
    被告前開辯解，並無可採；此外復有內政部警政署刑事警察局九十年二月二十日
    鑑驗書、現場照片二張在卷足憑，被告犯行洵堪認定，應依法論科。
二、按建築物內部之窗戶及通往陽台之落地門，一般均具有防閑作用，為安全設備。
    核被告所為，係犯刑法第三百二十一條第一項第二款毀越安全設備竊盜罪，簡易
    判決處刑書雖漏未斟酌此點，惟公訴檢察官既已當庭更正應適用前開法條，本院
    爰不另為變更起訴法條。被告趁屋主丙○○不在之際，自公共樓梯越入陽台，再
    毀壞落地門侵入住宅竊盜，侵害被害人丙○○居家及財產安全之情節，固屬重大
    ，惟本院審酌被告係因失業生計困難，一時失慮致罹刑罰，於警訊及本院審理時
    坦認悔悟犯行，且家中尚有妻小待撫育，並經證人即被害人丙○○之子乙○○當
    庭代求寬處及衡量被告其餘之品行、智識、犯罪之手段等其他一切情狀，量處如
    主文所示之刑。又被告前未曾受有期徒刑以上刑之宣告，有卷附台灣高等法院檢
    察署刑案紀錄檢覆表可按，因為經濟困難一時失慮，事後坦承犯行，深具悔意，
    且取得證人即被害人之子乙○○之諒解並當庭代求寬處，經此刑之宣告後，應知
    警惕而無再犯之虞，本院因認暫不執行其刑為當，予以宣告緩刑五年，以啟自新
    。
據上論斷，應依刑事訴訟法第四百五十二條、第二百九十九條第一項前段，刑法第三
百二十一條第一項第二款、第七十四條第一款，判決如主文。
本案經檢察官蕭方舟到庭執行職務
中      華      民      國      九十一      年      四    月    十七    日
                                      臺灣臺北地方法院刑事第七庭
                                          法  官  吳  素  勤
右正本證明與原本無異。
如不服本判決，應於判決送達後十日內，向本院提出上訴狀。
                                          書記官  陳  錦  獎
中      華      民      國      九十一      年      四    月    十七   日
